【裁判字號】    88,易,2511
【裁判日期】    890107
【裁判案由】    恐嚇等
【裁判全文】
台灣桃園地方法院刑事判決                      八十八年度易字第二五一一號
    公  訴  人  臺灣桃園地方法院檢察署檢察官
    被      告  乙○○
右列被告因恐嚇等案件，經檢察官提起公訴（八十八年度偵字第五六一四號），本院
判決如左：
    主      文
乙○○連續以加害生命、身體之事，恐嚇他人致生危害於安全，累犯，處有期徒刑陸
月，如易科罰金，以參佰元折算壹日；又損壞他人之配電箱，足以生損害於他人，累
犯，處有期徒刑參月，如易科罰金，以參佰元折算壹日。應執行有期徒刑捌月，如易
科罰金，以參佰元折算壹日。
    事      實
一、緣乙○○與其胞兄甲○○間有分家產之糾紛，曾於民國（下同）八十四年五月十
    九日因傷害甲○○之案件，經本院判處有期徒刑二月，如易科罰金以三百元折算
    一日，並於同年九月二十七日復經台灣高等法院駁回其上訴確定在案，嗣於同年
    十二月七日易科罰金執行完畢，猶不知悔改，仍為分家產之事積恨在心，復於八
    十七年五月四日中午毆傷甲○○後（傷害部分業經本院以八十七年度易字第一六
    六九號判處有期徒刑六月如易科罰金以三百元折算一日確定在案），心有未甘，
    竟基於概括之犯意，先於當日下午二時許，再進入桃園縣大溪鎮番子寮十七之一
    號甲○○之工廠內（侵入住居部分，為前開確定判決效力所及），恐嚇甲○○稱
    ：警察我都不怕，不准報警，否則馬上讓你死等語，致甲○○心生畏懼，足生危
    害於其安全，又於八十七年五月十二日中午十二時五十分許，至桃園縣大溪鎮瑞
    源里四鄰十七號其叔叔王禎鳳住處，再以分家產為由，以茶杯丟擲甲○○之腹部
    （此部分未據告訴），並恫嚇稱：錢拿來，否則一定不會放過你，要讓你死云云
    ，致甲○○心生害怕，危害於其安全，王禎鳳見狀乃上前制止，亦遭乙○○毆傷
    （此部分已為前開八十七年度易字第一六六九號判決確定）；乙○○復另行起意
    ，於八十七年九月二日下午六時許，到甲○○前開工廠外，基於毀損之犯意，隨
    手持地上之石頭丟擲破壞該工廠之配電箱，致該工廠供電停止，足生損害於甲○
    ○。
二、案經甲○○訴請及桃園縣警察局大溪分局移請台灣桃園地方法院檢察署檢察官偵
    查起訴。
    理      由
一、訊據被告乙○○矢口否認有何上開恐嚇及毀損等犯行，並辯稱：當初土地被徵收
    有領得補償費，但母親領到之一千多萬元，都被哥哥甲○○拿走，僅給伊一百萬
    元，為此伊與甲○○有發生爭執，但伊沒有動手打他，更沒有出言恐嚇，也未至
    甲○○之工廠拿石頭丟配電廂云云。然查，右揭犯罪事實業據告訴人甲○○迭次
    指訴綦詳，核與在場證人王禎鳳於檢察官偵查時所證稱：「當天被告（指乙○○
    ）至我住處談及家產分配事情，結果一言不和，被告拿茶杯丟向告訴人（指甲○
    ○），並口稱錢拿來，否則一定不放過你，要讓你死；我上前勸架，被告徒手毆
    打我胸前一拳」（見台灣桃園地方法院八十七年度他字第一００七號案卷第九頁
    ）等情相符，復有被告以石頭砸毀告訴人工廠配電箱照片影本二張附於偵查卷可
    稽，而被告因本件動手打傷告訴人及王禎鳳部分，亦經本院以連續傷害人之身體
    罪名，判處有期徒刑六月，如易科罰金以三百元折算一日確定在案，此有本院八
    十七年度易字第一六六九號刑事判決書乙份可憑，益信告訴人之指訴咸與事實相
    合，自足採信。參以被告亦自承確有為分家產之事與告訴人發生爭執，今二人為
    此又一言不和，被告忿而以加害生命、身體之事恐嚇告訴人，且至告訴人之工廠
    砸物洩憤，自屬可能，本件罪證已明，是被告前開所辯，要屬卸責之詞，不足採
    信，其犯行均堪以認定，應依法論科。
二、核被告所為，係犯刑法第三百零五條之恐嚇危害安全罪及同法第三百五十四條之
    毀損罪。被告先後二次恐嚇其兄即告訴人甲○○之行為，原因俱同，且在短時間
    內，先後二次密接指責告訴人分家產不當，而出言恐嚇告訴人，應係基於概括之
    犯意，而觸犯構成要件相同罪名，為連續犯，應以一罪論，公訴人認係各別起意
    ，尚有未洽。又被告所犯上開二罪間，犯意各別，罪質互異，應予分論併罰。復
    被告前於八十四年五月十九日因傷害案件，經本院判處有期徒刑二月，如易科罰
    金以三百元折算一日，並於同年九月二十七日復經台灣高等法院駁回其上訴確定
    在案，嗣於同年十二月七日易科罰金執行完畢，此有本院被告全國前案紀錄表存
    卷可按，茲於刑之執行完畢後五年內再犯本件有期徒刑以上之二罪，為累犯，應
    分別依法加重其刑。爰審酌被告有犯罪前科，素行不良，與告訴人係兄弟關係，
    因分家產之事恐嚇告訴人及毀損告訴人工廠之配電箱，其情節均非重大，惟犯後
    否認犯行等一切情狀，衡處如主文所示之刑，並定其應執行及諭知易科罰金之折
    算標準，以資懲儆。
三、至被告隨手拾取路旁石頭持以砸毀告訴人工廠之配電箱，該石頭既非屬被告所有
    ，又非違禁物，尚不在得予沒收之列，附此敘明。
據上論斷，應依刑事訴訟法第二百九十九條第一項前段，刑法第五十六條、第三百零
五條、第三百五十四條、第四十七條、第四十一條、第五十一條第五款，罰金罰鍰提
高標準條例第一條前段、第二條，判決如主文。
本案經檢察官翁珮嫻到庭執行職務
中      華        民        國      八十九    年      一    月    七    日
                                      臺灣桃園地方法院刑事第二庭
                                          法  官  李  育  仁
右正本證明與原本無異。
如不服本判決，應於判決送達後十日內向本院提出上訴狀( 應附繕本 )，上訴於
臺灣高等法院。
                                          書記官  莊  怡  麗
中      華        民        國      八十九    年      一    月   十七   日
論罪法條：刑法第三百零五條、第三百五十四條
刑法第三百零五條
以加害生命、身體、自由、名譽、財產之事恐嚇他人，致生危害於安全者，處二年以
下有期徒刑、拘役或三百元以下罰金。
刑法第三百五十四條
毀棄、損壞前二條以外之他人之物或致令不堪用，足以生損害於公眾或他人者，處二
年以下有期徒刑、拘役或五百元以下罰金。


司法院資訊處製作；財團法人民間司法改革基金會備份。
